

# DIEGO BORDALLO

# FRONTEND DEVELOPER

linkedin

<u>github</u>

<u>portfolio</u>

Madrid, España

# SOBRE MÍ

Desarrollador Frontend apasionado por el diseño con interés en comenzar en el sector tecnológico. Mi experiencia previa se centra en roles de gestión y ventas, acumulando más de diez años dedicados al liderazgo de equipos, resolución de problemas, cumplimiento de objetivos y trabajo bajo presión. Además, en mi trayectoria reciente he adquirido habilidades en FrontEnd y BackEnd, pudiendo aportar todos estos conocimientos en el ámbito tecnológico.

# FORMACIÓN

## **Bootcamp desarrollo web Fullstack**

05/2023 - 12/2023

Orange Digital Center | Factoría F5 - 850 horas -

HTML5 | CSS3 | JS | REACT | FIGMA | NODE | BOOTSTRAP | GITHUB | SQL | TS | JIRA | TRELLO | MONGODB | JEST

- Maquetación de aplicaciones.
- Creación de interfaces web estáticas y adaptables.
- Optimización del rendimiento y accesibilidad del sitio web con diseño responsivo.
- Diseño de interfaces intuitivas y atractivas, siguiendo principios de diseño web y UX.
- Implementación de animaciones y transiciones fluidas para mejorar la interactividad.
- Creación de bases de datos, desarrollo de componentes de acceso a datos y lógica BackEnd con implementación en aplicaciones de gestión.

# **Bootcamp Ciberseguridad**

12/2023 - 02/2024

Orange Digital Center | Factoría F5 - 250 horas -

## EXPERIENCIA PROFESIONAL

#### Camino a Casa . Madrid

## Gerente de tienda de muebles

04/2011 - 05/2022

- Control y gestión completa de punto de venta en tienda de muebles con una superficie de 800 m2.
- Gestión de equipos.
- Presupuestos anuales del centro de venta.
- Formación de personal.

#### Administrativo de ventas

10/2009 - 04/2011

- · Venta directa al cliente.
- Control de pedidos y fechas.
- Comunicación con fábrica y proveedores.

### **Grupo Kaneor.** Madrid

## Administrativo de ventas

09/2005 - 04/2009

• Encargado de comunicación y gestión de documentos entre comerciales y departamento de ventas y fabricación en empresa de rotulación a nivel nacional.

OTROS

Idiomas: Español - nativo, Inglés - B1

Microsoft Office

Visual Studio Code Carné de conducir B, vehículo propio